【裁判字號】    99,交上訴,49
【裁判日期】    990428
【裁判案由】    公共危險
【裁判全文】
臺灣高等法院刑事判決                99年度交上訴字第49號
上  訴  人
即  被  告  乙○○
上列上訴人因公共危險案件，不服臺灣桃園地方法院98年度審交
訴字第164號，中華民國99年3月12日第一審判決（起訴案號：臺
灣桃園地方法院檢察署98年度調偵字第500 號），提起上訴，本
院判決如下：
    主  文
上訴駁回。
    理  由
一、依刑事訴訟法第350條、第361條、第362條、第367條規定，
    不服地方法院之第一審判決而上訴者，須提出上訴書狀，並
    應敘明具體理由，為上訴必備之程式；其所提出之書狀未敘
    述上訴理由，或僅曾以言詞陳述上訴理由者，均應於上訴期
    間屆滿後20日內補提理由書於第一審法院。第一審法院經形
    式審查，認逾期未補提上訴理由者，應定期間先命補正；逾
    期未補正者，為上訴不合法律上之程式，應以裁定駁回。倘
    已提出上訴理由，但所提非屬具體理由者，則由第二審法院
    以上訴不合法律上之程式，判決駁回。而所謂具體理由，必
    係依據卷內既有訴訟資料或提出新事證，指摘或表明第一審
    判決有何採證認事、用法或量刑等足以影響判決本旨之不當
    或違法，而構成應予撤銷之具體事由，始克當之（例如：依
    憑證據法則具體指出所採證據何以不具證據能力，或依憑卷
    證資料，明確指出所為證據證明力之判斷如何違背經驗、論
    理法則）；倘僅泛言原判決認定事實錯誤、違背法令、量刑
    失之過重或輕微，而未依上揭意旨指出具體事由，或形式上
    雖已指出具體事由，然該事由縱使屬實，亦不足以認為原判
    決有何不當或違法者（例如：對不具有調查必要性之證據，
    法院未依聲請調查亦未說明理由，或援用證據不當，但除去
    該證據仍應為同一事實之認定），皆難謂係具體理由，俾與
    第二審上訴制度旨在請求第二審法院撤銷、變更第一審不當
    或違法之判決，以實現個案救濟之立法目的相契合，並節制
    濫行上訴（參照最高法院97年度台上字第892 號刑事判決意
    旨）。
二、本件被告不服原審判決，提起上訴，其於民國（下同）99年
    3 月22日提出上訴狀稱：「被告尚有乙名兒子需扶養，亦與
    告訴人達成和解之協議，盼能從輕量刑，給被告最有利之判
    決」云云。
三、查原審判決係認定：「被告前於96年間因公共危險案件，經
    臺灣桃園地方法院以96年度桃交簡字第3892號判決判處有期
    徒刑4月確定，於97年2月15日易科罰金執行完畢（於本案構
    成累犯）。詎其仍不知悔改，於98年1 月30日13時51分許，
    駕駛牌照號碼5113-MV 號自用小客車，沿桃園縣蘆竹鄉○○
    路由蘆竹鄉往山腳方向行駛，途經桃園縣蘆竹鄉○○路16號
    前時，理應注意車輛駕駛時，駕駛人應注意車前狀況，隨時
    採取必要之安全措施，依當時天候雨（起訴書誤載為天候晴
    ）、日間自然光線、柏油路面濕潤（起訴書誤載為乾燥）、
    無缺陷、無障礙物、視距良好，並無不能注意之情事，竟疏
    未注意車前狀況及保持安全距離，追撞前方同向，由甲○○
    所駕駛之牌照號碼5296-RN 號自用小客車，致甲○○受有頭
    部外傷併腦震盪、頸部及背部肌肉扭傷等傷害（過失傷害罪
    部分，業經甲○○撤回告訴，檢察官另為不起訴處分），被
    告見狀下車查看後，竟未報警或停留於現場等候警員前來處
    理，旋即駕車逃逸等情。以被告所為係犯刑法第185條之4駕
    駛動力交通工具肇事致人受傷而逃逸罪。被告有事實欄所載
    之犯罪科刑暨執行紀錄，有臺灣高等法院被告前案紀錄表在
    卷可稽，其於有期徒刑之執行完畢後，五年以內故意再犯有
    期徒刑以上之本罪，為累犯，應依刑法第47條第1 項規定加
    重其刑。」原審審酌被告肇事後逃逸未停留現場，罔顧駕駛
    人之責任，然坦承肇事逃逸犯行，及其他素行、品行、智識
    程度、犯罪之動機、目的、手段等一切情狀，量處有期徒刑
    7 月，認事用法，核無違誤，量刑亦屬妥適，被告上訴意旨
    僅空泛指稱：「被告尚有乙名兒子需扶養，亦與告訴人達成
    和解之協議，盼能從輕量刑，給被告最有利之判決」云云，
    經查被告所犯刑法第185條之4駕駛動力交通工具肇事致人受
    傷而逃逸罪，為法定刑6月以上5年以下有期徒刑之罪，且被
    告有原審判決事實欄所載之犯罪科刑暨執行紀錄，其於有期
    徒刑之執行完畢後，五年以內故意再犯有期徒刑以上之本罪
    ，為累犯，應依刑法第47條第1 項規定加重其刑，故原審於
    上開法定刑之限度內，量處有期徒刑7 月，既未踰越法定刑
    度，又未濫用自由裁量之權限，於法洵無違背，量刑亦屬妥
    適，並無過重之情形，被告上訴意旨，尚不足以影響原審判
    決量刑刑度之本旨，亦不足以認為原審判決有何不當或違法
    ，核非上開法條規定之上訴應敘述之具體理由，此外，被告
    復未具體指摘原審判決關於認定事實、適用法律及量刑等事
    項，究竟有何違法或不當之具體情形。揆諸上開說明，本件
    上訴未敘述具體理由及不合法律上之程式，應予駁回，並不
    經言詞辯論為之。
據上論斷，應依刑事訴訟法第367條前段、第372條，判決如主文
。
中    華    民    國    99    年    4     月    28    日
                  刑事第三庭  審判長法  官  陳博志
                                    法  官  劉興浪
                                    法  官  許文章
以上正本證明與原本無異。
如不服本判決，應於收受送達後10日內向本院提出上訴書狀，其
未敘述上訴之理由者並得於提起上訴後10日內向本院補提理由書
（均須按他造當事人之人數附繕本）「切勿逕送上級法院」。
                                    書記官  蔡慧娟
中    華    民    國    99    年    4     月    28    日

司法院資訊處製作；財團法人民間司法改革基金會備份。
